臺灣桃園地方法院刑事判決　　　　　　100年度簡上字第334號
上　訴　人
即　被　告　李承宥原名賴奕安.
選任辯護人　邱英豪律師
　　　　　　王道光律師
　　　　　　賴彌鼎律師
上列被告因違反藥事法案件，不服本院民國100 年5 月9 日99年
度桃簡字第2548號第一審刑事簡易判決（聲請簡易判決處刑案號
：99年度偵字第12140 號），提起上訴，本院管轄之第二審合議
庭判決如下：
    主  文
上訴駁回。
李承宥緩刑貳年，並應於本判決確定後參個月內向公庫支付新臺
幣伍萬元。
    事實及理由
一、本案經本院管轄之第二審合議庭審理結果，認原審以上訴人
    即被告李承宥所犯係藥事法第83條第1 項之販賣禁藥罪，判
    處有期徒刑4 月，並諭知沒收之理由及依據，經核其認事用
    法及量刑均無不當，應予維持，並引用原審刑事簡易判決書
    所記載之事實及理由（如附件所示）。
二、上訴人上訴意旨略以：上訴人即被告涉犯藥事法第83條第1
    項罪名之法定刑為7 年以下有期徒刑，被告於偵查中坦承犯
    行，經檢察官聲請簡易判決處刑，原審依簡易程序判處被告
    有期徒刑4 月，惟刑事訴訟法第449 條第3 項明定簡易判決
    以「所科之刑以宣告緩刑、得易科罰金或得易服社會勞動之
    有期徒刑及拘役或罰金為限」，是原審自應為緩刑之宣告，
    然原審竟漏未諭知，顯有違誤；又被告販入如聲請簡易判決
    處刑書附表所示之藥品後均尚未販出，應係意圖販賣而陳列
    ，原審竟論以被告販賣禁藥之罪名，亦有適用法律之違誤云
    云。
三、按法官於有罪判決如何量處罪刑，為實體法賦予審理法官裁
    量之刑罰權事項，法官行使此項裁量權，自得依據個案情節
    ，參酌刑法第57條所定各款犯罪情狀之規定，於法定刑度內
    量處被告罪刑；除有逾越該罪法定刑或法定要件，或未能符
    合法規範體系及目的，或未遵守一般經驗及論理法則，或顯
    然逾越裁量，或濫用裁量等違法情事之外，自不得任意指摘
    其量刑違法，最高法院分別著有80年臺非字第473 號、75年
    臺上字第7033號、72年臺上字第6696號、72年臺上字第3647
    號判例可資參照。準此，法官量刑，如非有上揭明顯違法之
    情事，自不得擅加指摘其違法或不當。又按依刑法第41條第
    3 項規定，受6 月以下有期徒刑或拘役之宣告而不得易科罰
    金者，亦得易服社會勞動，與現行得易科罰金之案件同視，
    而得為聲請簡易判決處刑之案件類型，有刑事訴訟法第449
    條第3 項之立法理由可稽；再按藥物藥商管理法第73條第1
    項（即藥事法第83條第1 項）所謂販賣，係指明知其為偽藥
    或禁藥，意圖販賣而有販入或賣出之行為而言，其販入及賣
    出之行為，不必二者兼備，有一即屬成立，復有68年臺上字
    第606 號判例可資參照。
四、經查，上揭犯罪事實，業據被告於偵查及本院審理時坦承不
    諱，而原審以被告犯罪事證明確，援引刑事訴訟法第449 條
    第1 項前段、第3 項、第450 條第1 項、第454 條第2 項，
    藥事法第83條第1 項，刑法第11條前段、第38條第1 項第2
    款等規定，量處有期徒刑4 月，並諭知扣案之禁藥均沒收，
    核其認事用法，洵無不當，量刑亦稱妥適。且受6 月以下有
    期徒刑不得易科罰金者，亦得易服社會勞動，而得為聲請簡
    易判決處刑之案件類型，已如上述，被告上訴指摘原判決未
    依刑事訴訟法第449 條第3 項為緩刑宣告，乃判決違背法令
    云云，恐有誤會；又被告明知如前揭附表所示之物為禁藥，
    而向他人販入，並陳列架上販賣一節，業據被告自承明確（
    見偵查卷第6 頁反面、第22頁），依上開判例意旨，被告所
    為自應論以販賣禁藥罪，至其意圖販賣而陳列禁藥之行為則
    應為其販賣禁藥之高度行為吸收而不另論罪，被告上訴意旨
    認其行為僅係意圖販賣而陳列禁藥云云，亦有誤會，而均不
    足採，綜上，被告上訴為無理由，應予駁回。
五、末查被告雖於95年間因違反著作權法案件，經本院判處有期
    徒刑6 月，緩刑3 年確定，該緩刑期滿，緩刑宣告未經撤銷
    ，其刑之宣告失其效力，亦即被告視同未曾受有期徒刑以上
    刑之宣告，有臺灣高等法院被告前案紀錄表一份在卷可稽，
    本院審酌被告一時失慮，致罹刑典，堪認其經此科刑之教訓
    後，當知所警惕，信無再犯之虞，本院因認前開宣告之刑，
    以暫不執行為適當，爰依刑法第74條第1 項第1 款之規定，
    併予宣告緩刑2 年，併依同條第2 項第4 款之規定，併命被
    告於本判決確定後3 個月內向公庫支付新臺幣5 萬元，以啟
    自新。
據上論斷，應依刑事訴訟法第455 條之1 第1 項、第3 項、第36
8 條、第373 條，刑法第74條第1 項第1 款、第2 項第4 款，判
決如主文。
本案經檢察官馮美珊到庭執行職務。
中    華    民    國   100    年    8     月    30    日
               刑事第三庭  審判長法  官  曾家貽
                                 法  官  曾雨明
                                 法  官  楊麗文
以上正本證明與原本無異。
不得上訴。
                                 書記官  柯凱騰
中    華    民    國   100    年    8     月    31    日
附件：
臺灣桃園地方法院刑事簡易判決        99年度桃簡字第2548號
聲  請  人  臺灣桃園地方法院檢察署檢察官
被      告  李承宥（原名賴奕安）
                    男  35歲（民國○○年○○月○○日生）
                    身分證統一編號：Ｚ000000000號
                    住桃園縣桃園市○○路140號2樓之1
上列被告因違反藥事法案件，經檢察官聲請簡易判決處刑（99年
度偵字第12140號），本院判決如下：
    主  文
李承宥明知為禁藥而販賣，處有期徒刑肆月。扣案之「EYE MO(T
 etrahydrozoline) 」貳拾貳瓶、「EYE MO」拾捌瓶、「Tiocon
azole Trosyd」伍條、「Visine Refresh eye drops」貳瓶均沒
收。
    事實及理由
一、本件犯罪事實及證據，除犯罪事實欄第3 行至第4 行「自真
    實年籍姓名不詳之成年男子處販入」，應更正為「自真實年
    籍姓名不詳之成年男子處，以新臺幣（下同）2300元之價格
    販入」、犯罪事實犯罪事實第6 行至第7 行「並將之擺放於
    上址『My Friend 』便利商店之貨架上販售」，應更正為「
    並將之擺放於上址『My Friend 』便利商店之貨架上，以每
    盒70元之價格販售」外，餘均引用檢察官聲請簡易判決處刑
    書之記載（如附件）。
二、論罪科刑：
  (一)所謂販賣行為，須以營利之意思而販入或賣出，方足構成（
    最高法院67年台上字第2500號及69年台上字第1675號判例參
    照) ；又被告所販售之「EYE MO(Tetrahydrozoline)」22瓶
    、「EYE MO」18瓶、「Tioconazole Trosyd」5 條以及「Vi
    sine Refresh eye drops」2 瓶等藥物上，無行政院衛生署
    核准輸入之字號，業據被告供承在卷，並有扣案前揭物品可
    佐，屬藥事法第22條第1 項第2 款前段，未經核准擅自輸入
    之禁藥。是核被告李承宥所為，係犯藥事法第83條第1 項之
    明知為禁藥而販賣罪。
  (二)爰審酌被告理應知悉販賣來歷不明之藥品，不僅嚴重危害社
    會大眾身體健康，且該等藥品為消費者服用後，可能造成之
    風險難以想像，竟貪圖己利，無視此種危險性，於所經營之
    「My Friend 」便利商店內販賣禁藥，所為非是，惟念被告
    犯後坦認犯行，犯後態度良好，及被告犯罪手段、目的、動
    機，以及販售物品之數量等一切情狀，量處如主文所示之刑
    ，以示懲儆。
  (三)按藥事法第79條第1 項規定「查獲之偽藥或禁藥，沒入銷燬
    之」，上開沒入銷燬規定，係列於藥事法第8 章「稽查及取
    締」內，而非列於第9 章之「罰則」，其性質應屬行政秩序
    罰，屬行政機關行政程序科罰之權限，法院自不得越權於判
    決內諭知沒入銷燬（最高法院92年度臺上字第2718號判決參
    照）。惟本案扣案之「EYE MO(Tetrahydrozoline)」22瓶、
    「EYE MO」18瓶、「Tioconazole Trosyd」5 條、「Visine
    Refresh eye drops 」2 瓶等禁藥，既係供被告犯本罪所用
    之物，且為被告所有，業據被告供承在卷，自應依刑法第38
    條第1 項第2 款之規定，宣告沒收之。
三、據上論斷，應依刑事訴訟法第449 條第1 項前段、第3 項、
    第450 條第1 項、第454 條第2 項，藥事法第83條第1 項，
    刑法第11條前段、第38條第1 項第2 款，逕以簡易判決處如
    主文所示之刑。
四、如不服本判決，應於判決送達後10日內，向本院提出上訴狀
    （應附繕本），上訴於本院合議庭。
中    華    民    國   100    年    5     月    9     日
                  刑事第二庭  法  官  廖珮伶
以上正本證明與原本無異。
如不服本判決，應於判決送達後10日內向本院提出上訴狀（應附
繕本）。
                              書記官  張良煜
中    華    民    國   100    年    5     月    16    日
附錄本案論罪科刑所依據之法條：
藥事法第83條
明知為偽藥或禁藥，而販賣、供應、調劑、運送、寄藏、牙保、
轉讓或意圖販賣而陳列者，處7 年以下有期徒刑，得併科新臺幣
5 百萬元以下罰金。
犯前項之罪，因而致人於死者，處7 年以上有期徒刑，致重傷者
，處3 年以上12年以下有期徒刑。
因過失犯第1 項之罪者，處2 年以下有期徒刑、拘役或科新臺幣
30萬元以下罰金。
第 1 項之未遂犯罰之。
附件：
臺灣桃園地方法院檢察署檢察官聲請簡易判決處刑書
                                     99年度偵字第12140號
    被      告  李承宥  男  35歲（民國○○年○○月○○日生）
                        住桃園縣桃園市○○路140號2樓之1
                        國民身分證統一編號：Ｚ000000000號
上列被告因違反藥事法案件，業經偵查終結，認為宜以簡易判決
處刑，茲將犯罪事實及證據並所犯法條分敘如下：
        犯罪事實
一、李承宥係址設桃園縣桃園市○○路6 號「My Friend 」便利
    商店之負責人，明知未經核准擅自輸入之禁藥不得販賣，竟
    意圖營利，基於販賣禁藥之概括犯意，於民國99年2 月間，
    自真實年籍姓名不詳之成年男子處販入未經我國中央衛生主
    管機關行政院衛生署核准輸入之「EYE MO」等如附表所示之
    禁藥，並將之擺放於上址「My Friend 」便利商店之貨架上
    販售。嗣於99年4 月16日夜間9 時20分許在上址為警查獲，
    始悉上情。
二、案經桃園縣政府警察局蘆竹分局報告偵辦。
        證據並所犯法條
一、上揭犯罪事實，業據被告李承宥坦承不諱，復有如附表所示
    之「EYE MO」等禁藥扣案可證，且有桃園縣政府衛生局桃衛
    藥字第0990006960號函附桃園縣政府衛生局（蘆竹鄉衛生所
    ）藥政工作稽查紀錄表、搜索扣押筆錄1份及採證照片7張在
    卷可稽，被告犯嫌堪以認定。
二、核被告所為，係犯藥事法第83條第1 項之販賣禁藥罪嫌。
三、依刑事訴訟法第451條第1項聲請逕以簡易判決處刑。
    此  致
臺灣桃園地方法院
中    華    民    國    99    年    9    月    15    日
                              檢 察 官  白 勝 文
本件證明與原本無異
中    華    民    國    99    年    9    月    28    日
                              書 記 官  莊 育 棋
收受原本日期99年9月28日
附表
┌──────────┬─────┬───────┬──┐
│    品       名     │單  位    │數  量        │備註│
├──────────┼─────┼───────┼──┤
│EYE MO              │瓶        │22            │    │
│(Tetrahydrozoline)  │          │              │    │
├──────────┼─────┼───────┼──┤
│EYE MO              │瓶        │18            │    │
├──────────┼─────┼───────┼──┤
│Tioconazole Trosyd  │條        │5             │    │
├──────────┼─────┼───────┼──┤
│Visine Refresh eye  │瓶        │2             │    │
│drops               │          │              │    │
└──────────┴─────┴───────┴──┘